zh-TW: 溜溜球繩材質: 棉; 克維拉/芳綸混紡; 尼龍; 聚酯纖維; 聚酯纖維/尼龍混紡; 其他
hr-HR: Materijal za jo-jo niz: Pamuk; Mješavina kevlara i aramida; Najlon; Poliester; Mješavina poliestera i najlona; Ostalo
it: Materiale del cordino dello yo-yo: Cotone; Misto kevlar/aramide; Nylon; Poliestere; Misto poliestere/nylon; Altro
vi: Yo-yo vật liệu: Cotton; Hỗn hợp Kevlar/aramid; Nylon; Polyester; Hỗn hợp Polyester/Nylon; Khác
pt-BR: Ioiô material da corda: Algodão; Mistura de Kevlar/aramida; Nylon; Poliéster; Mistura de poliéster/nylon; Outros
bg-BG: Материал на въжето на йо-йото: Памук; Смес от кевлар/арамид; Найлон; Полиестер; Смес от полиестер/найлон; Други
sl-SI: Material vrvice za jo-jo: Bombaž; Mešanica kevlarja/aramida; Najlon; Poliester; Mešanica poliestra/najlona; Drugo
ro-RO: Materialul sforii pentru yo-yo: Bumbac; Amestec kevlar/aramidă; Nailon; Poliester; Amestec poliester/nailon; Altele
ja: ヨーヨーストリング素材: コットン; ケブラー/アラミド混紡; ナイロン; ポリエステル; ポリエステル/ナイロン混紡; その他
ko: 요요 줄 소재: 면; 케블라/아라미드 혼방; 나일론; 폴리에스터; 폴리에스터/나일론 혼방; 기타
zh-CN: 溜溜球球绳材料: 棉质; 凯夫拉/芳纶混纺; 尼龙; 聚酯纤维; 聚酯纤维/尼龙混纺; 其他
lt-LT: Jojo virvelės medžiaga: Medvilnė; Kevlaro / aramido mišinys; Nailonas; Poliesteris; Poliesterio / nailono mišinys; Kita
fr: Matière de la corde de yo-yo: Coton; Mélange Kevlar/aramide; Nylon; Polyester; Mélange de polyester/nylon; Autre
da: Snormateriale til yo-yo: Bomuld; Kevlar-/aramidblanding; Nylon; Polyester; Polyester-/nylonblanding; Andet
tr: Yo-yo ip malzemesi: Pamuk; Kevlar/aramid karışımı; Naylon; Polyester; Polyester/Naylon karışımı; Diğer
fi: Jojon lankamateriaali: Puuvilla; Kevlar-/aramidisekoite; Nailon; Polyesteri; Polyesteri-/nailonsekoite; Muu
cs: Materiál provázku jo-jo: Bavlna; Směs kevlaru/aramidu; Nylon; Polyester; Směs polyesteru/nylonu; Jiné
pt-PT: Material da corda do ioiô: Algodão; Mistura de Kevlar/aramida; Nylon; Poliéster; Mistura de poliéster/nylon; Outro
hu: Jojó karakterlánc anyag: Pamut; Kevlár/aramid keverék; Nejlon; Poliészter; Poliészter/Nejlon keverék; Egyéb
th: โยโย่วัสดุ: ฝ้าย; เคฟลาร์/อะรามิดผสม; ไนลอน; โพลีเอสเตอร์; โพลีเอสเตอร์/ไนลอนผสม; อื่นๆ
nb: Jojo-snorens materiale: Bomull; Kevlar-/aramidblanding; Nylon; Polyester; Polyester-/nylonblanding; Annet
ru: Материал нити йо-йо: Хлопок; Смесь кевлара/арамида; Нейлон; Полиэстер; Смесь полиэстера и нейлона; Другой
nl: Materiaal van het jojo-koord: Katoen; Kevlar-/aramidemix; Nylon; Polyester; Polyester-/nylonmix; Overig
el: Υλικό σπάγκου γιο-γιο: Βαμβάκι; Μείγμα Kevlar/αραμιδίου; Νάιλον; Πολυεστέρας; Μείγμα πολυεστέρα/νάιλον; Άλλο
es: Material de la cadena del yo-yo: Algodón; Mezcla de kevlar/aramida; Nailon; Poliéster; Mezcla de poliéster/nailon; Otro
de: Material der Jojo-Schnur: Baumwolle; Kevlar-/Aramid-Mischung; Nylon; Polyester; Polyester-/Nylon-Mischung; Sonstige
en: Yo-yo string material: Cotton; Kevlar/aramid blend; Nylon; Polyester; Polyester/Nylon blend; Other
sk-SK: Materiál šnúrky na jojo: Bavlna; Zmes kevlaru a aramidu; Nylon; Polyester; Zmes polyesteru a nylonu; Iné
pl: Materiał sznurka jojo: Bawełna; Mieszanka kevlaru/aramidu; Nylon; Poliester; Mieszanka poliestru/nylonu; Inne
sv: Material för Jojo-snöre: Bomull; Kevlar/aramid-blandning; Nylon; Polyester; Polyester-/nylonblandning; Övrigt